最高法院刑事判決　　　　　　一○○年度台上字第五六三六號
上　訴　人　黃健郎
上列上訴人因違反毒品危害防制條例案件，不服台灣高等法院台
中分院中華民國一００年七月十三日第二審判決（一００年度上
訴字第八九七號，起訴案號：台灣台中地方法院檢察署九十九年
度偵字第一九九一八號），提起上訴，本院判決如下：
    主  文
上訴駁回。
    理  由
壹、原判決附表編號3至5部分
按刑事訴訟法第三百七十七條規定，上訴於第三審法院，非以判
決違背法令為理由，不得為之。是提起第三審上訴，應以原判決
違背法令為理由，係屬法定要件。如果上訴理由書狀並未依據卷
內訴訟資料，具體指摘原判決不適用何種法則或如何適用不當，
或所指摘原判決違法情事，顯與法律規定得為第三審上訴理由之
違法情形，不相適合時，均應認其上訴為違背法律上之程式，予
以駁回。本件原審審理結果，認為上訴人黃健郎意圖營利，有如
原判決附表（下稱附表）編號3至5所載販賣第一級毒品海洛因予
吳逢時等犯行明確，因而撤銷第一審該部分科刑之判決，改判仍
論處上訴人犯如附表編號3至5之共同販賣第一級毒品三罪刑（均
處有期徒刑），已詳其調查證據之結果及憑以認定犯罪事實之
心證理由。查上訴人對於上開犯罪事實，既於偵、審中坦認不諱
，而原判決係綜核該部分案內證據資料，本於調查所得，憑為判
斷犯罪事實，並依所確認之事實，說明上訴人與其女友陳鈺閔（
已據第一審判決確定）應成立共同正犯之理由，核無違反證據裁
判法則之可言。上訴意旨，漫謂其承認犯案，係出於迴護陳鈺閔
之目的，實無參與販賣毒品營利之犯意及行為云云，執以指摘原
判決有不適用法則之違法，顯與法律規定得為第三審上訴理由之
違法情形，不相適合，其上訴為違背法律上之程式，應予駁回。
貳、原判決附表編號1、2、6至13部分
查第三審上訴書狀，應述上訴之理由，其未述者，得於提起
上訴後十日內補提理由書於原審法院，已逾上述期間，而於第三
審法院未判決前仍未提出上訴理由書狀者，第三審法院應以判決
駁回之，刑事訴訟法第三百八十二條第一項、第三百九十五條後
段規定甚明。本件上訴人因違反毒品危害防制條例案件，不服原
審判決，於民國一００年七月二十七日提起上訴，惟就附表編號
1、2、6至13部分並未述理由，迄今逾期已久，於本院未判決
前仍未提出，依上開規定，其此部分上訴自非合法，應予駁回。
據上論結，應依刑事訴訟法第三百九十五條，判決如主文。
中    華    民    國  一○○  年    十    月   十三   日
                      最高法院刑事第九庭
                          審判長法官  賴  忠  星  
                                法官  吳      燦  
                                法官  蔡  名  曜  
                                法官  葉  麗  霞  
                                法官  孫  增  同  
本件正本證明與原本無異
                                      書  記  官  
中    華    民    國  一○○  年    十    月   十七   日
                                                     Q